臺灣新竹地方法院宣示判決筆錄　　　　　96年度易字第457 號
公　訴　人　臺灣新竹地方法院檢察署檢察官
被　　　告　丁○○
　　　　　　甲○○
共　　　同
指定辯護人　本院公設辯護人　乙○○
上列被告等因竊盜一案，經檢察官提起公訴（96年度偵字第3253
號）後，聲請本院改依協商程序而為判決，於中華民國96年8 月
10日下午4 時在本院刑事第七法庭宣示判決，出席職員如下：
法官起立朗讀判決全文、犯罪事實要旨、處罰條文，及告以上訴
限制、期間並提出上訴狀之法院，且諭知記載其內容：
一、主  文：
    丁○○、甲○○共同犯竊盜罪，均累犯，均處有期徒刑拾月
    ，扣案之鑰匙壹支，沒收之；又共同犯攜帶兇器竊盜罪，均
    累犯，均處有期徒刑拾月，扣案之鐵撬壹支、Ｔ型板手壹支
    ，均沒收之。主刑部分各應執行有期徒刑壹年陸月。
二、犯罪事實要旨：
（一）丁○○前曾於民國87年12月間，因搶奪等案件，經本院於
      88年1 月19日，以87年度訴字第641 號刑事判決分別判處
      有期徒刑8 月、3 年6 月，並經定應執行刑為有期徒刑4
      年，嗣於88年2 月11日確定，於91年4 月23日入監執行，
      並於94年12月26日因縮短刑期假釋付保護管束出監，而於
      95年1 月1 日保護管束期滿執行完畢。
（二）甲○○前曾於88年2 月間，因違反毒品危害防制條例案件
      ，經本院於88年7 月23日，以88年度竹東簡字第148 號刑
      事簡易判決判處有期徒刑5 月，嗣於88年8 月23日確定；
      又於88年3 月間，因傷害等案件，經本院於89年4 月1 日
      ，以88年度易字第291 號刑事判決分別判處有期徒刑6 月
      、1 年，並經定應執行刑為有期徒刑1 年5 月，嗣於89年
      5 月4 日確定；又於88年6 月間，因竊盜案件，經本院於
      88年12月28日，以88年度易字第690 號刑事判決判處有期
      徒刑1 年，嗣提起上訴，經臺灣高等法院於89年3 月22日
      以89年度上易字第738 號刑事判決駁回上訴確定，4 罪並
      經定應執行刑為有期徒刑2 年8 月，嗣於89年7 月11日確
      定。又於89年3 月間，因竊盜案件，經本院於89年8 月16
      日，以89年度易字第668 號刑事判決判處有期徒刑4 月，
      嗣於89年9 月25日確定；又於89年6 月間，因違反毒品危
      害防制條例案件，經本院於89年8 月31日，以89年度易字
      第925 號刑事判決判處有期徒刑6 月，嗣於89年9 月18日
      確定。上開各罪接續執行，於89年5 月31日入監執行，嗣
      於92年5 月9 日因縮短刑期假釋出監；又於假釋期間在92
      年7 月間，又因違反毒品危害防制條例案件，經本院於93
      年1 月9 日，以92年度易字第546 號刑事判決判處有期徒
      刑7 月，嗣提起上訴，經臺灣高等法院於93年4 月13日以
      93年度上易字第428 號刑事判決撤銷改判為有期徒刑8 月
      ，嗣於93年5 月3 日確定，前案假釋並經撤銷後接續執行
      ，於93年1 月9 日入監執行，並於94年6 月4 日執行完畢
      。
（三）丁○○、甲○○2 人均不知悔改，因缺錢花用，(1)竟共同
      出於為自己不法所有目的的犯罪意思聯絡及行為分擔，於
      96年5 月20日晚上11時許，由丁○○駕駛車牌號碼JU－30
      57號自用小客車搭載甲○○至新竹市○○路59巷口，由甲
      ○○下車持丁○○所有之鑰匙1 支，竊取丙○○停放該處
      價值約新臺幣（下同）5 萬元之車牌號碼JG－2117號自用
      小貨車1 輛（車上有價值約3 萬元之工業用電扇、電動攪
      拌機各2 台、切斷器、砂輪機、電鋸各1 台及鐵鎚、鉗子
      等工具1 批），丁○○則在車上守候，得手後，由丁○○
      駕駛車牌號碼JG－2117號自用小貨車，甲○○駕駛車牌號
      碼JU－3057號自用小客車，一起前往新竹市○○路66號之
      三民國小。(2)丁○○、甲○○2 人另共同出於為自己不法
      所有目的的犯罪意思聯絡及行為分擔，於96年5 月21日凌
      晨2 時許，由丁○○持足以攻擊人身，危害人生命、身體
      安全，在客觀上具有危險性可供兇器使用的鐵撬、Ｔ型板
      手各1 支，與甲○○共同進入三民國小，竊取該校後門價
      值約2 萬元之白鐵製門板2 扇、校內廚房旁價值約8,000
      元之白鐵製斜坡1 片及置於校內價值約1 萬6,000 元之白
      鐵製手推車2 台、價值約6,000 元之白鐵製器皿1 個，並
      共同搬運至前開車牌號碼JG－2117號自用小貨車上，得手
      後隨即駕車離去。旋於同日凌晨2 時30分許，丁○○、甲
      ○○2 人駕車行經新竹市○○路○段315 巷12弄與鐵道路
      一段路口處，為巡邏員警發覺有異而攔檢查獲，並扣得丁
      ○○所有、供竊取上開貨車、白鐵製品所用之鑰匙、鐵撬
      、Ｔ型板手各1 支，及行竊所得之贓物貨車1 輛、工業用
      電扇、電動攪拌機各2 台、切斷器、砂輪機、電鋸各1 台
      及鐵鎚、鉗子等工具1 批（均已發還予丙○○），白鐵製
      門板2 扇、白鐵製斜坡1 片、白鐵製手推車2 台、白鐵製
      器皿1 個等物（均已由施少波領回），始知上情。
三、處罰條文：
    刑法第28條、第320 條第1 項、第321 條第1 項第3 款、第
    47條第1 項、第51條第5 款、第38條第1 項第2 款。
四、協商判決除有刑事訴訟法第455 條之4 第1 項第1 款之於本
    訊問程序終結前，被告撤銷協商合意或檢察官撤回協商聲請
    者；第2 款之被告協商之意思非出於自由意志者；第4 款之
    被告所犯之罪非第455 條之2 第1 項所定得以協商判決者；
    第6 款之被告有其他較重之裁判上一罪之犯罪事實者；第7
    款之法院認應諭知免刑或免訴、不受理者等情形之一，及違
    反同條第2 項之法院應於協商合意範圍內為判決；法院為協
    商判決所科之刑，以宣告緩刑或2 年以下有期徒刑、拘役或
    罰金為限之規定外，檢察官與被告均不得上訴。
五、如有前項得上訴之情形，得自收受宣示判決筆錄送達之日起
    10日內，向本院提出上訴書狀，上訴於第二審法院。
中　　華　　民　　國　　96　　年　　8 　　月　　10　　日
                  刑事第四庭書  記  官  鄧雪怡
                            審判長法官  馮俊郎
以上正本證明與原本無異。
中　　華　　民　　國　　96　　年　　8 　　月　　10　　日
                            書  記  官  鄧雪怡
附錄本案處罰實體法條全文：
＊刑法第320 條第1 項：
意圖為自己或第三人不法之所有，而竊取他人之動產者，為竊盜
罪，處5 年以下有期徒刑、拘役或500 元以下罰金。（罰金之貨
幣單位改為新臺幣，並提高為30倍）
＊刑法第321 條第1 項第3 款：
犯竊盜罪而有左列情形之一者，處6 月以上、5 年以下有期徒刑
：
三、攜帶兇器而犯之者。
